【裁判字號】    90,交聲,282
【裁判日期】    900716
【裁判案由】    違反道路交通管理處罰條例聲明異議
【裁判全文】
臺灣臺北地方法院交通事件裁定              九十年度交聲字第二八二號
    異議人即
    受處分人  甲○○
右列受處分人因違反道路交通管理處罰條例案件，對於臺北市交通事件裁決所中華民
國九十年三月二十八日所為之處分（原處分案號：北市裁三字第駕裁二二－ＡＢＷ二
０六六四二號），聲明異議，本院裁定如左：
        主      文
異議駁回。
        理      由
一、按汽車駕駛人，行經有燈光號誌管制之交岔路口闖紅燈者，處銀元六百元以上一
    千二百元以下罰鍰（即新臺幣【下同】一千八百元以上三千六百元以下），行為
    時道路交通管理處罰條例第五十三條定有明文，且汽車駕駛人駕駛汽車違反道路
    交通管理處罰條例第五十三條規定者，除應依該條所規定之罰鍰處罰外，並予記
    違規點數三點，同條例第六十三條第一項第三款亦有規定。末交通違規事件裁罰
    案件，性質上屬於交通行政主管機關本於職權就公法上具體事件所為之決定而對
    外直接發生法律效果之單方行政行為，參酌行政法院五十六年度判字第八一號判
    例意旨「本件原告行為時尚在舊所得稅法施行期間，實體上固應適用舊法，但被
    告官署稽徵程序係開始於現行所得稅法令公佈施行以後，程序上即應適用新法」
    ，本件道路交通管理處罰條例雖於民國九十年一月十七日公佈修正，於同年六月
    一日適用，然無比較新舊法之問題。
二、本件受處分人即異議人甲○○於九十年二月二十三日晚上約十時十分許（因繳費
    時同年月日晚上十時十一分許之前已違規，故違規時間應在早之前，舉發違反道
    路交通管理事件通知單、原處分之違規時間誤繕，應更正），駕駛車號ＣＯ－三
    四四二號自用小客車，行經台北市○○街、環河南路二段設有燈光號誌管制之交
    岔路口時，明知其行進方向之燈光號誌係禁止通行之紅燈號誌，竟闖紅燈右轉沿
    環河南路行駛，並停在交岔路口之商店前繳費，為臺北市政府警察局萬華分局警
    員乙○○當場攔停，以受處分人有違反行為時道路交通管理處罰條例第五十三條
    規定之行為掣單舉發。嗣受處分人於舉發通知單上所載應到案日期前向原處分機
    關提出申訴，經原處分機關函請原舉發單位調查結果，仍認受處分人有上開闖紅
    燈之違規行為，原處分機關乃於九十年二月二十三日依行為時道路交通管理處罰
    條例第五十三條及第六十三條第一項第三款規定從輕裁處罰鍰新臺幣一千八百元
    ，並記違規點數三點（原處分機關於其裁決書內漏未引用道路交通管理處罰條例
    第六十三條第一項第三款規定，應於此補充更正）。
三、訊據受處分人矢口否認其有右開闖紅燈之違規行為，辯稱：伊車停在統一超商門
    口，十點十一分繳費出來，前行二十公尺左右，警察誤為闖紅燈始遭攔停，事實
    上並未闖紅燈云云，然查：證人舉發警員乙○○到庭證稱：受處分人從雙園街走
    環河南路闖紅燈右轉，晚上十點十一分繳納停車費，我是十點十五分攔下，當時
    他一直辯稱沒有違規，我所站處所可以看得到對向紅綠燈，所以他停在便利商店
    之前就已經闖紅燈等語，並庭繪現場圖一紙在卷為憑，證人乙○○所證與受處分
    人陳稱：繳費後始遭警攔停之情節相同，且證人乙○○係本件原處分機關所認定
    受處分人有右開違規行為之原證人，其到庭在本院法官面前具結以言詞供述本件
    訴訟上之待證事實（即受處分人有右開違規事實），因其與受處分人毫無怨懟，
    自無自陷於偽證罪之追訴而構詞誣賴受處分人之理，是本院由其供述已得有受處
    分人確有右開違規行為之心證，且於本件卷存證據資料內並無任何積極證據足以
    證明證人鍾兆城上開供述係屬虛偽，亦無有足以令人顯信其供述為不可採之品性
    證據或前科證據存在，本院自不得僅以證人為本件開單告發受處分人之員警而全
    盤抹煞其在訴訟上所具有之原證人資格，而受處分人對上開證人之供述並無法舉
    出或請本院調查任何對其有利之證據資料，以使本院對證人所供述受處分人違規
    之事實產生任何合理之懷疑，且交通警察掣單舉發違反道路交通管理處罰條例所
    列之違規事實，本質上為行政處分，係公務員基於職務上之權力，依法就特定之
    具體事件所為之具公法上效果之單方面行政行為，基於公務員為公法上行為具有
    公信力之原則，該行政行為當可被推定為真正，其據以依法處分之事實認定亦為
    正確無誤。受處分人既係在繳納停車費之前即已闖紅燈右轉，則代收款專用繳款
    證明無法為受處分人有利之證據。從而，受處分人空言否認其未闖紅燈云云，不
    足採信。
四、綜上所述，本件受處分人闖紅燈之違規事證明確，原處分機關依行為時道路交通
    管理處罰條例第五十三條及第六十三條第一項第三款規定從輕裁處罰鍰新臺幣一
    千八百元，並予記違規點數三點，核無違誤，本件受處分人之異議為無理由，自
    應將其異議駁回。
據上論斷，應依道路交通案件處理辦法第十九條，裁定如主文。
中      華      民      國    九十      年      七      月     十六     日
                          臺灣臺北地方法院交通法庭
                                  法  官  李  麗  玲
右正本證明與原本無異。
如不服本裁定，應於裁定送達後五日內向本院提出抗告狀。
                                  書記官  江  虹  儀
中      華      民      國    九十     年      七       月     十六     日


司法院資訊處製作；財團法人民間司法改革基金會備份。
